【裁判字號】    97,毒抗,150
【裁判日期】    970331
【裁判案由】    毒品危害防制條例
【裁判全文】
臺灣高等法院刑事裁定                 97年度毒抗字第150號
抗  告  人  臺灣士林地方法院檢察署檢察官
被      告  甲○○
上列抗告人因被告違反毒品危害防制條例案件，不服台灣士林地
方法院中華民國97年2月26日裁定（97年度毒聲字第85號），提
起抗告，本院裁定如下：
    主  文
原裁定撤銷，發回台灣士林地方法院。
    理  由
一、聲請意旨略以：被告甲○○於民國（下同）97年2月25日，
    在臺北縣三峽鎮○○路某處工地施用第2級毒品安非他命，
    嗣於同日20時20分許，在臺北市○○區○○路12號附近為警
    查獲等事實，業經被告於警詢及偵查中坦承不諱，並有扣案
    第2級毒品安非他命1包與毒品初步檢驗報告單可資佐證，為
    此依毒品危害防制條例第20條第1項及觀察勒戒處分執行條
    例第3條第1項、第2項規定，聲請裁定將被告送勒戒處所觀
    察、勒戒云云。
二、原裁定以：抗告人認定被告甲○○涉有施用第2級毒品犯行
    ，無非係以被告於警詢時及偵查中之自白，以及扣案之第2
    級毒品安非他命1包及臺北市政府警察局北投分局查獲毒品
    危害防制條例案毒品初步鑑驗報告單等為其主要論據。惟查
    ：被告於警詢時及偵查中固供稱有施用第2級毒品安非他命
    ，且員警於查獲被告時亦已採集其尿液，但遍觀全卷，未見
    被告尿液送驗後之檢驗報告，是以被告是否確有施用第二級
    毒品之犯行，已非無疑。至被告為警查獲時雖持有疑似毒品
    之白色粉末1小包，且該白色粉末1包，經警以聯勤204廠製
    造之煙毒品檢驗A包試劑初步檢驗結果，雖呈安非他命反應
    ，但持有毒品原因多端，或為單純持有，或為意圖營利而販
    入，或為意圖販賣而持有，或為他人所寄藏，或為施用而持
    有，因此持有毒品與施用毒品間尚無絕對之關連性，不能僅
    以持有行為，即臆測被告確有施用之行為，是上開扣案疑似
    第2級毒品安非他命之白色粉末，尚不足證明被告有施用毒
    品之犯行。此外，復查無其他積極證據足資認定被告確有施
    用第2級毒品犯行，揆諸前揭說明，本件尚難僅憑被告自白
    ，而別無其他積極證據足資佐證之情形下，即遽認被告確有
    施用第2級毒品犯行，因予駁回抗告人聲請，固非無見。
三、惟查：被告於警詢、偵查中均坦承：伊最近一次係於97年2
    月25日，在臺北縣三峽鎮○○路某處工地內施用第2級毒品
    安非他命等語，並有扣案第2級毒品安非他命1包與毒品初步
    檢驗報告單可資佐證，且被告於獲案之初，亦經警採集尿液
    ，有警詢筆錄在卷為憑（見97年度毒偵字第610號偵查卷97
    年2月25日調查筆錄第4頁），是雖卷內未附被告尿液檢驗報
    告，但究竟有無送驗，仍有查明之必要，且亦非不得調取前
    開採集之尿液送請鑑定，乃原審未究明該項事實，以卷內未
    附被告尿液檢驗報告，即認本件尚乏補強證據證明與事實相
    符，遽為有利於被告之認定，尚嫌速斷。抗告人抗告意旨，
    雖非以此為理由指摘原裁定不當，但查原裁定既有上開可議
    ，應由本院將原裁定撤銷，並發回原審法院更行審慎調查，
    以昭折服。
據上論斷，應依刑事訴訟法第413條，裁定如主文。
中    華    民    國    97    年    3     月    31    日
                  刑事第十七庭  審判長法  官  趙功恆
                                      法  官  陳憲裕
                                      法  官  高明哲
以上正本證明與原本無異。
不得再抗告。
                                      書記官  梁淑時
中    華    民    國    97    年    3     月    31    日


司法院資訊處製作；財團法人民間司法改革基金會備份。
